Muhammad Jundy Rabbani

Jundyfauzi789@gmail.com | 085156218249 | https://www.linkedin.com/in/muh-jundy-rabbani/ |

Bojonggede, Bogor, Indonesian

SUMMARY

Menjadi Instruktur PKL dengan pengalaman 1 tahun di bidang Jurusan RPL dan TKJ. Saya memiliki minat yang besar dalam Developer & Development Android VPN dan MG Digital, dan telah membuktikan rekam jejak saya dalam beberapa Aplikasi Android yang sudah tersebar di Play Store & Store lainnya

PENDIDIKAN

STT Terpadu Nurul Fikri | Sistem Informasi | IPK: 3.80/4.00

Sep 2022 - Sekarang

SMKS Graha Nusantara | Teknik Komputer dan Jaringan | Nilai : 85.07

Juni 2021 - Juli 2022

Bidang Minat: UI/UX, Cloud Computing, Server Management

Pencapaian: Developer Fusionify Tempest VPN, Company Owner MG Order Payment

PENGALAMAN

Instruktur PKL | PT. Rumahguru.com

Feb 2022 - Apr 2023

- Berperan penting dalam membimbing dan mendidik siswa selama program PKL.
- Mengoptimalkan dalam memantau kemajuan siswa dan memberikan umpan balik yang konstruktif.
- Menguji kemampuan Siswa setelah selesai masa PKL dalam 60 Hari
- Memberikan materi dan pengajaran pada Jurusan RPL dan TKJ di PT.Rumahguru.com
- Memberikan contoh pengalaman di dunia kerja dan menumbuhkan rasa percaya diri pada Siswa PKL

ORGANISASI

Ketua Divisi Adkesma | Himpunan Mahasiswa Program Studi Sistem Informasi Advokasi Kesejahteraan Mahasiswa

- Menjadi jembatan antara mahasiswa dengan pihak kampus untuk membantu mahasiswa dalam advokasi terkait fasilitas, akademis, dan finansial guna membantu kesejahteraan mahasiswa.
- Sumber informasi Andalan bagi semua mahasiswa STT-NF khususnya dari Program Studi Sistem Informasi.
- Membantu Mahasiswa untuk untuk bercerita, mengeluarkan keluh-kesah, dan bertanya seputar kehidupan, tidak hanya kegiatan perkuliahan.

PELATIHAN

Yatno, S.E. NF Computer	Des 2022 – Jan 2023
 Microsoft Windows & Google Drive 	100
Microsoft Word	97
Microsoft Excel	93
 Microsoft Power Point 	85

SKILL

Communication | Development VPN | Microsoft Office Suite | Organized | Software Computer | Teamwork | Company Owner | Keyword Research | Logistic